臺灣屏東地方法院刑事判決　　　　　　　　　　　　　九十三年度訴字第九二八號
　　公　訴　人　臺灣屏東地方法院檢察署檢察官
　　被　　　告　甲○○　男　二.
右列被告因違反毒品危害防制條例案件，經檢察官提起公訴（九十三年度毒偵字第一
九六九號、第二○二八號、第二○三六號）及同署檢察官移送併辦（九十三年度毒偵
字第二四三六號），本院判決如左：
    主  文
甲○○連續施用第一級毒品，處有期徒刑壹年，扣案之海洛因伍拾貳包（淨重肆點捌
壹公克，包裝重玖點伍陸公克）沒收銷燬之，注射針筒壹支沒收；又連續施用第二級
毒品，處有期徒刑陸月，扣案之甲基安非他命拾包（重伍點貳伍公克）沒收銷燬之。
應執行有期徒刑壹年肆月，扣案之海洛因伍拾貳包（淨重肆點捌壹公克，包裝重玖點
伍陸公克）、甲基安非他命拾包（重伍點貳伍公克）沒收銷燬之，注射針筒壹支沒收
。
    事  實
一、甲○○曾因施用毒品案件，經本院裁定送觀察、勒戒後，認無繼續施用毒品傾向
    ，於民國九十二年五月二十一日釋放，並經臺灣屏東地方法檢察署檢察官於九十
    二年五月二十一日，以九十一年度毒偵字第一六一二號為不起訴處分確定。仍不
    知悔改，明知海洛因係第一級毒品，竟基於施用第一級毒品海洛因之概括犯意，
    自九十二年五月二十三日起至九十三年十月十二日上午十一時許止，在屏東縣長
    治鄉○○村○○街一號土地公廟、屏東縣麟洛鄉運動公園、麟洛鄉農會前、屏東
    縣內埔鄉○○村里○路三四五號住處房間等處，先後將海洛因粉末加水稀釋後，
    以注射之方式施用第一級毒品海洛因多次。其又明知甲基安非他命係第二級毒品
    ，竟另行起意，基於施用第二級毒品甲基安非他命之概括犯意（起訴書誤載為安
    非他命），自九十二年五月二十三日起至九十三年十月十日下午九時許止，先後
    多次在上述處所，將甲基安非他命放入玻璃管內，以火燒烤吸其氣體之方式，施
    用第二級毒品甲基安非他命多次。甲○○先後為警查獲四次：第一次，於九十三
    年八月二十三日上午十時五十分許，在屏東縣麟洛鄉站前巷，被警發現行跡可疑
    ，徵得其同意後採尿送驗而查獲。第二次，於同年九月五日上午十一時二十分許
    ，在屏東縣麟洛鄉農會前，被警發現行跡可疑，徵得其同意後採尿送驗而查獲。
    第三次，於同年九月二十八日十七時五十分許，在屏東縣麟洛鄉○○村○○路與
    中山路口查獲，並扣得海洛因二十四包（淨重二．二七公克，空包裝重四．五五
    公克）及甲基安非他命五包（重二．七五公克）。第四次，於同年十月十二日上
    午十一時三十分許，在屏東縣長治鄉○○街一○三號土地公廟前，為警當場查獲
    ，並扣得海洛因二十八包（淨重二．五四公克，空包裝重五．○一公克）、甲基
    安非他命五包（淨重二．五公克）及其所有供施用海洛因之注射針筒一支。
二、案經屏東縣警察局屏東分局報請臺灣屏東地方法院檢察署檢察官偵查起訴及檢察
    官移送併辦。
      理  由
一、訊據被告甲○○對於上述犯罪事實已坦承不諱，並有白粉五十二包及結晶體十包
    、注射針筒一支扣案可資佐證，而被告於先後四次為警查獲後所採取之尿液經送
    檢驗結果，發現其尿液中確呈嗎啡陽性反應（即海洛因水解後之反應）及甲基安
    非他命陽性反應，此有屏東縣衛生局煙毒及麻醉藥品類委託檢驗結果通知書四紙
    在卷可證。又扣案之白粉五十二包，經送檢驗結果，含有海洛因成分；結晶體十
    包經警方依聯勤二○四廠製造之煙毒檢驗Ａ包試劑初步檢驗結果呈有甲基安非他
    命反應（報告表誤記安非他命反應），此分別有法務部調查局鑑定通知書二紙及
    警製毒品初步檢驗報告表二紙在卷可稽，是其有施用第一級毒品海洛因、第二級
    毒品甲基安非他命之事實，應可確信。又被告曾因施用毒品案件，經本院裁定送
    觀察、勒戒後，認無繼續施用毒品傾向，於九十二年五月二十一日釋放，並臺灣
    屏東地方法檢察署檢察官於九十二年五月二十一日，以九十一年度毒偵字第一六
    一二號為不起訴處分確定之事實，有臺灣屏東地方法院檢察署刑案資料查註紀錄
    表、臺灣高等法院被告全國前案紀錄表在卷足憑，本件事證已明，被告於觀察、
    勒戒釋放後五年內，施用第一級、第二級毒品之犯行足堪認定。
二、查海洛因、甲基安非他命係毒品危害防制條例第二條第二項第一、二款所定之第
    一、二級毒品，被告竟持之以供施用，核其施用海洛因之之行為，係犯同條例第
    十條第一項之施用第一級毒品罪；其施用甲基安非他命之行為，係犯同條第二項
    之施用第二級毒品罪。其持有第一級毒品海洛因、第二級毒品甲基安非他命，嗣
    進而施用之，持有之低度行為應為施用之高度行為所吸收，不另論罪。被告先後
    施用海洛因、甲基安非他命之行為，時間緊接、構成要件相同，顯均係基於概括
    犯意而為之，均為連續犯，各應論以一罪，並分別加重其刑。被告上述第三次為
    警查後，經移檢察官移送併辦，然移送併辦事實，已在原起訴之犯罪事實之中，
    併予指明。其所犯施用第一級毒品罪及施用第二級毒品罪間，犯意各別，構成要
    件互殊，應予分別論罪，合併處罰。爰審酌被告素行、犯罪動機、持有毒品之數
    量、施用毒品之次數及時間之長短，經觀察、勒戒，仍故態復萌，再予施用毒品
    不輟，無視於毒品對於自身健康之戕害及國家對於杜絕毒品犯罪之禁令，且經警
    查獲仍不知戒絕，足見其陷溺已深，然其犯後坦承犯行，態度尚佳等一切情狀，
    分別量處如主文所示之刑，並定其應執行之刑。又扣案之海洛因五十二包（淨重
    四．八一公克，空包裝重九．五六公克），甲基安非他命十包（重五．二五公克
    ）係第一、二級毒品，另毒品之包裝袋其上沾有毒品，因與毒品無法析離，應整
    體視為毒品，均應依毒品危害防制條例第十八條第一項前段之規定併予宣告沒收
    銷燬之。扣案之注射針筒一支，係被告所有供施用海洛因之用，業據其供明在卷
    ，爰併依刑法第三十八條第一項第二款之規定宣告沒收。至送驗耗損之毒品，顯
    已滅失，自無庸再為沒收之諭知，併此指明。
據上論斷，應依刑事訴訟法第二百九十九條第一項前段，毒品危害防制條例第十條第
一項、第二項、第十八條第一項前段，刑法第十一條、第五十六條、第五十一條第五
款、第三十八條第一項第二款，判決如主文。
本案經檢察官黃莉琄到庭執行職務。
中　　　華　　　民　　　國　　九十四　　年　　　二　　　月　　二十五　日
                                      臺灣屏東地方法院刑事第二庭
                                          審判長法  官  黃國永
                                                法  官  余德正
                                                法  官  蘇碧珠
右正本證明與原本無異。
如不服本判決應於收受本判決送達後十日內向本院提出上訴書狀，其未敘述上訴理由
者，並得於提起上訴後十日內向本院補提理由書狀（均須按他造當事人之人數附繕本
）「切勿逕送上級法院」
                                        書記官   林鴻仁
中　　　華　　　民　　　國　　九十四　　年　　三　　　　月　　一　　日
附錄法條：
毒品危害防制條例第十條
施用第一級毒品者，處六月以上五年以下有期徒刑。
施用第二級毒品者，處三年以下有期徒刑。
